【裁判字號】    88,訴,1225
【裁判日期】    890530
【裁判案由】    違反電信法
【裁判全文】
臺灣高雄地方法院刑事判決                        八十八年度訴字第一二二五號
    公  訴  人  臺灣高雄地方法院檢察署檢察官
    被      告  甲○○
    選任辯護人  徐文彬
右列被告因違反電信法案件，經檢察官提起公訴（八十七年度偵字第一七四五七號）
，本院判決如左：
    主  文
甲○○無罪。
    理  由
一、公訴意旨略以：被告甲○○意圖為自己不法之利益，於民國八十五年間在不詳處
    所，盜接己○○向中華電信股有限公司南高雄營運處申請之000000000
    號行動電話一支，旋即賤價轉賣予丙○○（丙○○所涉犯違反電信法案件已另案
    判決）以謀取不法利益。因認被告涉犯電信法第五十六條第一項之罪嫌等語。
二、公訴人認被告涉犯右開犯罪，係以右開事實業據被害人己○○陳述綦詳，並經證
    人乙○○、戊○○及同案被告丁○○（已經檢察官另為不起訴處分）證述可稽，
    復有匯款申請書、富邦商業銀行（下稱富邦銀行）開戶申請表各乙份附卷可按等
    情，以為論據；訊據被告堅詞否認有何違反電信法之犯行，辯稱：並未盜接己○○所有之中華電信號碼為000000000號之行動電話，亦未賣該電話給丙○○，雖曾因買賣傳呼機要辦過戶而向乙○○拿過身分證，但未以乙○○之身分
    證至富邦銀行開戶，當時係將乙○○之身分證交給丁○○去辦，丁○○辦好傳呼
    機過戶手續將身分證交回給伊後，伊就將乙○○之身分證交還給乙○○，至於該
    富邦銀行乙○○之帳戶上所留電話係其友人戊○○電話之原因伊亦不清楚，可能
    是因伊皮包有丟掉過，皮包內有通訊錄內有戊○○之電話，而遭他人冒用等語。
三、按犯罪事實應依證據認定之，無證據不得推定其犯罪事實；又不能證明被告犯罪
    ，應諭知無罪之判決。刑事訴訟法第一百五十四條及第三百零一條分別定有明文
    。
四、經查：
（一）證人即本件系爭行動電話原所有人己○○到院證述：行動電話號碼00000
      0000號確為我向中華電信承租，但我根本還沒有拿到就被盜用了等語（見
      本院八十八年八月二日訊問筆錄），則證人己○○之證詞僅能證明應為其所有
      本件系爭行動電話號碼確曾遭到盜接盜用，惟並無法由證人己○○之證詞即遽
      認被告即係盜接該行動電話之人；再者，另一證人即承租本件盜接自己○○所
      有之行動電話號碼之人丙○○於警訊時證述：當時係看雜誌向一年約二十至三
      十歲名曰「阿文」之人購入本件系爭之行動電話並承租000000000號
      號碼，但不知「阿文」之真實姓名等語；復於檢察官偵查時又證述：我無法指
      認被告甲○○就是「阿文」等語（見偵查卷第十八頁正面），再於本院作證時
      亦證述：我肯定不是被告甲○○賣手機給我的等語（見本院八十八年八月三日
      訊問筆錄）明確，則亦無法由證人丙○○之證詞認定被告曾盜接原為己○○所
      有之行動電話並轉賣予丙○○。
（二）至證人丙○○於購入本件系爭之行動電話並承租000000000號之行動
      電話門號後，旋將租金匯入富邦銀行三民分行「乙○○」之帳戶中，而該帳戶
      經證人乙○○雖於警訊時已證述：從未至富邦銀行三民分行開戶等語；復經本
      院依職權向富邦銀行三民分行調取該帳戶之開戶相關資料並所調取得之開戶資
      料與被告之筆跡送憲兵學校鑑定之結果，該開戶資料上之筆跡雖與被告之筆跡
      相同，有憲兵學校八十八年十二月十五日（八八）執正字第五二六五號函送之
      鑑定報告一份在卷可稽。然查，該帳戶經向富邦銀行三民分行查詢，開戶之時
      間係於八十六年十一月十八日下午三時許，有富邦銀行三民分行八十八年九月
      十三日（八八）富銀三字第０六三號在卷可稽，而於當日被告則因重修私立高
      苑工商專科學校建築設計課程，而於高苑工商專科學校上課，有私立高苑工商
      專科學校隨班重修上課記錄卡及該課程授課教師庚○○所出具之證明書各一份
      在卷可稽，復經證人即被告之同學並與被告同時重修該建築設計課程之人陳毅
      謙到院證述：八十六年有與被告重修建築設計課程，重修課程在學期間及寒、
      暑假都有開課，在寒、暑假上課學校會排課表，但一般我們不會依課表去上課
      ，而是由老師在上課後在下課前排下次上課之時間，到課紀錄則是上課後自己
      填寫後交由老師簽名，在八十六年十一月十八日被告有去上重修之建築設計課
      ，該次上課之詳細時間不記得了，但那時是在學期中，課均是由下午一時起開
      始上課，每次上課均二至三小時，若有多組上課則時間會更久，印象中被告沒
      有翹過課，課程中間也僅有休息十至十五分鐘而以等語（見本院八十九年二月
      十四日訊問筆錄）明確，則被告當不可能於上課間或甫下課後由位於高雄縣路
  竹鄉之私立高苑工商專科學校立即趕至高雄市富邦商業銀行開戶；況一般金融
      機關在開立任何存款帳戶，均會要求需本人持身分證件親自到場辦理，無法委
      由他人代辦，就此部分，經本院向富邦銀行查詢結果，亦復如此，有富邦銀行
      八十八年八月六日（八十八）富銀三字第０五二號函在卷可查；再者，據證人
      乙○○於警訊時已明白證稱：身分證被告於八十六年十一月十九日即已交還等
      語綦詳，然該帳戶所使用之金融卡，據富邦銀行函覆之結果，金融卡需新開存
      款戶本人持身分證正本親自到場辦理，且該帳戶之金融卡係於八十七年一月九
      日由存款戶本人至富邦銀行三民分行提示身分證正本辦理申請暨領取，有富邦
      銀行八十九年二月九日（八十九）富銀三字第二九號函在卷可憑；綜上所述，
      本件由丙○○匯入富邦銀行三民分行用以支付本件遭盜接行動電話租金之「乙○○」帳戶，開戶資料筆跡雖與被告之筆跡相同，然筆跡相同者，在所多有，
      況筆跡之鑑定，係由筆跡之個性、慣性、筆劃關連及組織方式、筆跡特徵等方
      面，加以鑑定，然此部分並無獨特而不可由他人倣效之性質存在，況被告於該
      帳戶開立之時係於私立高苑工商科學校上課，且銀行開戶需由開立帳戶之本人
      親自前往，又該帳戶之金融卡亦須由本人持身分證親自辦理並領取，且領取該
      帳戶金融卡之時間又係在被告已將乙○○之身分證交還予乙○○之後，已如前
      述，故尚難僅以筆跡相同即認被告有曾持乙○○之身分證至富邦銀行開戶之事
      實。
（三）又前述富邦銀行三民分行乙○○之帳戶之開戶資料及領取金融卡之資料上所載
      之電話雖分別為被告之友人戊○○及被告之胞姐方瓊英之電話，然被告就此部
      分則抗辯可能因其皮夾遺失內有通訊資料遭他人盜用等語，經本院向高雄市政
      府警察局新興分局五福派出所查詢之結果，因工冊簿遭水浸爛，故八十六年十
      二月前之工冊簿已清除，無法提供被告是否確曾於八十六年九月間至同年十二
      月間有無報案紀錄，有高雄市政府警察局新興分局五福派出所報告一紙在卷可
      佐，惟觀被告甲○○之身分證，其上載明係於八十六年九月八日補發，有身分
      證影本一紙在卷可考，則被告抗辯其皮夾曾遺失有可能遭他人盜用皮夾內之通
      訊資料乙節，亦應屬可能；況縱無法證明被告此部分之抗辯是否為真，然依前
      所述，因被告於該富邦銀行乙○○帳戶開立之時係於私立高苑工商專科學校上
      課，且開戶需由開立帳戶之本人親自前往，又該帳戶之金融卡亦須由本人持身
      分證親自辦理並領取，再領取該帳戶金融卡之時間又係在被告已將乙○○之身
      分證交還予乙○○之後，亦難僅以乙○○之帳戶之開戶資料及領取金融卡之資
      料上所載之電話係為被告之友人及胞姐即遽推認被告確為開立富邦銀行三民分
      行「乙○○」帳戶之人，並進而認定被告有盜接己○○所有之號碼為0000
      00000號行動電話之犯行存在。公訴人所舉之證據尚無法證明被告犯罪。
      此外，復查無其他積極證據足認被告有公訴人所指之犯行存在，不能證明被告
      犯罪，依法應為無罪之諭知。
據上論斷，應依刑事訴訟第三百零一條第一項，判決如主文。
本案經檢察官姜麗儒到庭執行職務。
中    華    民    國    八十九    年      五      月      三十        日
                                  臺灣高雄地方法院刑事第六庭
                                            法  官  李怡諄
右正本證明與原本無異。
如不服本判決，應於判決送達後十日內，向本院提出上訴狀。
                                            書記官  羅榮全
中    華    民  國      八十九      年      五      月      三十一  日


司法院資訊處製作；財團法人民間司法改革基金會備份。
